臺灣臺南地方法院刑事判決
111年度簡上字第264號
上  訴  人  
即  被  告  楊勝智




上列上訴人即被告因詐欺案件，不服本院民國111年8月23日所為
111年度簡字第2412號第一審刑事簡易判決（起訴案號：111年度
偵緝字第833號），提起上訴，本院管轄第二審之合議庭認不應
適用簡易程序，改依通常程序審理，並自為第一審判決如下：
    主  文
原判決撤銷。
本件免訴。 
    理  由
一、公訴意旨略以：被告楊勝智意圖為自己不法之所有，基於詐
    欺取財之犯意，利用第3方詐騙手法，於民國110年1月29日
    某時許，以通訊軟體LINE暱稱「Joe 王奕喬」與劉宥妡所經
    營之「○○○通訊行」聯繫，並表示欲以新臺幣（下同）1萬5,
    800元之價格，向該通訊行訂購REALME廠牌、型號X50PRO之
    手機1支，該通訊行店員邱靜怡不疑有他，乃提供玉山商業
    銀行南永康分行帳號0000000000000號帳戶（下稱本件帳戶
    ）以供被告匯款；被告另經由DCView社群網站得知告訴人謝
    明華有意收購二手相機，遂於同日下午1時19分許，以LINE
    暱稱「Joe」與告訴人聯繫，並對之誆稱得以1萬6,500元出
    售富士廠牌、型號XT-3相機1台云云，致告訴人因此陷於錯
    誤，而依指示於翌（30）日上午8時47分許，將1萬6,500元
    匯至本件帳戶，被告則於告訴人通知匯款後，隨於該（30）
    日下午2時14分許，前去○○市○○區○○○路000○0號上開通訊行
    ，向不知情之邱靜怡取走上開手機及700元退款。嗣告訴人
    遲未收到所購相機，亦未獲被告之回應，始知受騙而報警處
    理。因認被告涉犯刑法第339條第1項之詐欺取財罪嫌。
二、按案件曾經判決確定者，應諭知免訴之判決，並得不經言詞
    辯論為之，刑事訴訟法第302條第1款、第307條分別定有明
    文。
三、經查：
　㈠被告意圖為自己不法之所有，基於詐欺取財之犯意，於110年1
    月29日13時19分許，以LINE之通訊軟體帳號「Joe」向告訴
    人佯稱可出售富士相機1台云云，復於同日18時46分許，以上
    開LINE通訊軟體向劉宥妡稱：欲購買Realme X50 pro行動電話
    ，致告訴人與被告確認買賣事宜後，而誤信被告有交付所購
    物品之意思而陷於錯誤，由告訴人出面於翌（30）日8時47
    分許，匯款1萬6,500元至劉宥妡申設之本件帳戶內，嗣被告
    並未依約交付商品予告訴人，告訴人始知受騙遂報警處理。
    嗣經臺灣臺南地方檢察署檢察官以111年度偵緝字第828、83
    0、831號提起公訴，並經本院以111年度簡字第2643號判處
    有期徒刑3月，如易科罰金，以1,000元折算1日，於111年10
    月19日確定在案，此有前述起訴書、另案判決書、被告之前
    案紀錄表及本院公務電話紀錄為憑。是比對本件與另案判決
    所記載之犯罪事實可知，兩者應為同一案件，至為明確。
　㈡原審認被告犯行明確，予以論罪科刑，固非無見。惟本件與
    另案既屬同一案件，另案並已判決確定，業如前述，依法本
    件應為免訴判決，原審予論罪科刑尚有未洽。又被告之上訴
    意旨雖以希望跟告訴人調解為由提起上訴，然原判決既有上
    開程序上無可維持之處，應由本院將原判決撤銷，另依前開
    規定，爰不經言詞辯論，改為諭知免訴之判決，以臻適法。
四、按簡易判決所科之刑，以宣告緩刑、得易科罰金或得易服社
    會勞動之有期徒刑及拘役或罰金為限，刑事訴訟法第449條
    第3項定有明文。又對於簡易判決之上訴，準用刑事訴訟法
    第3編第1章及第2章之規定，管轄第二審之地方法院合議庭
    受理簡易判決上訴案件，應依通常程序審理，其認案件有刑
    事訴訟法第452條之情形者，應撤銷原判決，逕依通常程序
    為第一審判決，亦有法院辦理刑事訴訟簡易程序案件應行注
    意事項第14點可供參考。經查，本件前經檢察官提起公訴，
    本院一審改以簡易判決處刑，然經本院依上訴程序審理後，
    認應為免訴之判決，已不合於刑事訴訟法第449條所定得以
    簡易判決處刑之案件，揆諸上開規定，爰由本院管轄第二審
    之合議庭逕依通常程序自為第一審判決如主文第二項所示，
    併此敘明。
據上論斷，依刑事訴訟法第455條之1第1項、第3項、第452條、
第369條第1項前段、第364條、第302條第1款、第307條，判決如
主文。
本案經檢察官胡晟榮提起公訴。

中　　華　　民　　國　　111 　年　　11　　月　　29　　日
　　　　　　　　　刑事第七庭  審判長法  官  陳本良
                                    法  官  鄧希賢
                                    法  官  陳貽明
以上正本證明與原本無異。
如不服本判決應於收受本判決後20日內向本院提出上訴書狀，並
應敘述具體理由。其未敘述上訴理由者，應於上訴期間屆滿後20
日內向本院補提理由書狀（均須按他造當事人之人數附繕本）「
切勿逕送上級法院」。 
　　　　　　　　　　　　　　　　　  書記官  洪翊學
中　　華　　民　　國　　111 　年　　11　　月　　29　　日